# 含有利息补偿金的可转债会计处理

提问人：kenwi 时间：2017-10-23 22:56:34
咨询各位前辈，请教几个上市公司发行的可转债的问题： 1 、有约定利息补偿金的情况下，到期赎回时点的现金流量计算是否包含利息补偿金？ 2 、摊销费用后重新计算内涵收益率的时候，利息补偿金是否参与计算？ 3 、确认财务费用时的日期怎么计算？日期分母是 365 ？

回答人：chenyiwei
利息补偿金的具体条款是什么？摊销费用后为何重新计算IRR？

提问人：kenwi 时间：2017-10-24 22:03:51
我翻了下，条款大致是：在可转债期满后，将以可转债票面面值的110%（含最后一期2%的利息）的价格向投资者赎回全部未转股的可转债。 我的理解是：可转债基本不会发生到期赎回的情况，因此这个利息补偿金也就无需支付。但还是要照常每年计提。但我不理解的是它是否作为计算实际利率时的最后一期现金流量？ 重新计算IRR我的理解是一开始用的折现率只是计算未来现金流量的现值，分摊费用后会导致初始金额发生变动。要产生与原来一样的现金流量就会需要重新计算实际利率

回答人：chenyiwei
1 、应作为计算实际利率时的最后一期现金流量的组成部分。 2 、不应出现此类情况。

提问人：kenwi 时间：2017-10-28 22:29:39
多谢陈版主，如果不重新计算实际利率的话，摊销余值不就不平了吗？（因为初始摊余价值扣掉了发行费用）

回答人：chenyiwei
在摊余成本法下，对减值后的现金流量也是按原实际利率折现的，所以减值不改变原实际利率。

提问人：kenwi 时间：2017-11-01 22:54:06
那最后利息调整的金额会有余额该如何处理？

回答人：chenyiwei
不会有这种情况。请参考《讲解 2010 》P391～ 395 举例。